【裁判字號】    98,交簡上,153
【裁判日期】    981020
【裁判案由】    過失傷害
【裁判全文】
臺灣高雄地方法院刑事判決           98年度交簡上字第153號
公  訴  人  臺灣高雄地方法院檢察署檢察官
上  訴  人
即  被  告  乙○○
選任辯護人  鄭旭廷律師
上列上訴人因過失傷害案件，不服本院於中華民國98年4 月22日
所為97年度審交簡字第2047號第一審刑事簡易判決（聲請簡易判
決處刑案號：97年度偵字第16817 號），提起上訴，本院管轄之
第二審合議庭判決如下：
    主  文
上訴駁回。
乙○○緩刑貳年。
    事  實
一、乙○○於民國96年12月2 日18時45分許，徒步於高雄縣燕巢
    鄉○○路，由南往北向穿越該路欲行至對面同路段834 號「
    統聯客運」招呼站時，本應注意行人在穿越未設有行人穿越
    道，亦非禁止穿越之路段穿越道路時，應注意左右無來車，
    始可小心迅速穿越，且依當時天候晴、夜間有照明、柏油路
    面、乾燥、無缺陷、無障礙物且視距良好，並無不能注意之
    情事，竟疏未注意及此，即率予徒步穿越馬路，適甲○○騎
    乘車號LCZ-852 號重型機車，沿安招路由東往西方向行至上
    開地點，見狀已煞避不及，與乙○○發生擦撞，致甲○○人
    車倒地，而受有右鎖骨骨折之傷害。乙○○於肇事後，對於
    未發覺之犯罪，主動向前往現場處理之警員坦承肇事自首，
    而願接受裁判。
二、案經甲○○訴由高雄縣政府警察局岡山分局報請臺灣高雄地
    方法院檢察署檢察官聲請簡易判決處刑。
    理  由
一、按被告以外之人於審判外之陳述，雖不符刑事訴訟法第159
    條之1 至之4 之規定，然經當事人於審判程序同意作為證據
    ，法院審酌該言詞陳述或書面陳述作成時之情況，認為適當
    者，亦得為證據。又當事人、代理人或辯護人於法院調查證
    據時，知有第159 條第1 項不得為證據之情形，而未於言詞
    辯論終結前聲明異議者，視為有前項之同意，同法第159 條
    之5 亦有明文。查本案所引用之證據資料（詳後引證據），
    其中各項言詞或書面傳聞證據部分，縱無刑事訴訟法第159
    條之1 至第159 條之4 或其他規定之傳聞證據例外情形，亦
    業經本院審理時予以提示並告以要旨，且各經檢察官、被告
    及辯護人表示意見，當事人已知上述證據乃屬傳聞證據，而
    未於言詞辯論終結前對該等證據聲明異議，依上開規定，已
    擬制同意其有證據能力，且本院審酌該等傳聞證據作成時之
    狀況，並無不宜作為證據之情形，均應認於本案有證據能力
    。
二、上揭犯罪事實，業據上訴人即被告乙○○（下稱被告）於本
    院審理中坦承不諱，核與告訴人甲○○於警詢指證之情節相
    符（見警卷第3 頁至第5 頁），復有國軍左營總醫院附設民
    眾診療服務處96年12月10日診斷證明書、高雄縣政府警察局
    岡山分局道路交通事故現場圖、道路交通事故調查報告表(
    一）（二) 、高雄縣政府警察局岡山分局交通事故肇事人自
    首紀錄表、及現場照片8 張附卷可稽（見警卷第6 頁、第8
    頁至第13頁、第15頁）。再按行人穿越道路，在未設行人穿
    越設施，亦非禁止穿越之路段穿越道路時，應注意左右無來
    車，始可小心迅速穿越，為道路交通規則第134 條第1 項第
    6 款定有明文。被告於上揭時地穿越馬路，依上開規定本有
    注意左右無來車，始可小心迅速穿越之義務，且依當時天候
    晴、夜間有照明、柏油路面、乾燥、無缺陷、無障礙物且視
    距良好乙情，有道路交通事故調查報告表( 一）附卷可參（
    見警卷第9 頁），並無不能注意之情事，其竟疏未注意以致
    肇事，造成告訴人甲○○之右鎖骨骨折傷害，是被告之過失
    行為與告訴人所受傷害結果二者間，具有相當因果關係，復
    參以本件事故經送臺灣高屏澎區車輛行車事故鑑定委員會鑑
    定結果，亦認被告穿越道路未注意左右來車為本件事故之肇
    事因素乙節，有該鑑定委員會97年6 月4 日高屏澎區970299
    案鑑定意見書附卷可憑（見本院第18頁、第19頁），是足認
    被告之行為係肇事原因，其自應負本件過失傷害責任。至告
    訴人因無照駕駛重型機車未注意車前狀況，並採取必要安全
    措施，就本件車禍之發生與有過失，然此亦僅係本件對被告
    量刑之參考，或民事損害賠償責任上與有過失之問題，被告
    仍不得因此解免其過失責任。據上，本件事證明確，上揭被
    告之過失傷害犯行，洵堪認定。
三、核被告所為，係犯刑法第284 條第1 項前段之過失傷害罪。
    又被告於本件肇事後仍停留於案發現場，並於有偵查犯罪權
    限之機關及公務員發覺其犯罪前，主動向負責處理之員警自
    承其因駕車發生前揭車禍，進而接受裁判等情，有道路交通
    事故肇事人自首情形紀錄表在卷可查（見警卷第15頁），是
    被告此舉合於刑法第62條自首要件一節，亦堪認定，應依刑
    法第62條前段規定，減輕其刑。原審以被告罪證明確，因而
    適用刑法第284 條第1 項前段、第62條前段、第41條第1 項
    前段、刑法施行法第1 條之1 ，量處被告拘役40日，並諭知
    易科罰金之折算標準，被告上訴意旨雖以原審量刑過重為由
    ，請求將原判決撤銷，更為適當之判決。然而，按量刑輕重
    ，係屬事實審法院得依職權自由裁量之事項，苟已斟酌刑法
    第57條各款所列情狀而未逾越法定刑度，不得遽指為違法關
    於刑之量定及易科罰金之折算標準，係實體法上賦予法院得
    為自由裁量之事項，倘其未有逾越法律所規定之範圍，除顯
    有失出失入等科罰與罪責不相當之情形外，應予尊重，不得
    任意加以指摘（最高法院72年臺上字第6696號、75年臺上字
    第7033號判例意旨參照）。查原審量刑之酌科，係綜據被告
    素行、生活狀況、智識程度、本件犯行所生之危害性、被告
    犯後態度等與犯行不法內涵相關之一切情狀而為謹慎之裁量
    ，無何科罰與罪責不相當之瑕疵可指。被告上訴意旨指摘原
    判決量刑失當，難認為有理由，應予駁回。惟被告前未曾因
    故意犯罪受有期徒刑以上刑之宣告，有臺灣高等法院被告前
    案紀錄表1 份在卷足據，其係因一時不慎，偶罹刑典，本院
    斟酌被告於本院審理中已能坦承過失犯行，犯後態度尚佳，
    且業與告訴人達成和解，此有本院98年8 月12日和解書附卷
    可佐（見本院卷第32頁），諒經此罪刑之宣告後，當知所警
    惕，信無再犯之虞，本院認前開所宣告之刑，以暫不執行為
    適當，爰依刑法第74條第1 項第1 款之規定，予以宣告緩刑
    2 年，以啟自新。
據上論斷，應依刑事訴訟法第455條之 1第1項、第3項、第368條
，刑法第74條第1項第1款，判決如主文。
本案經檢察官王兆琳到庭執行職務。
中    華    民    國    98    年    10    月    20    日
                  交通法庭  審判長法  官  黃蕙芳
                                  法  官  王宗羿
                                  法  官  王參和
以上正本證明與原本無異。
不得上訴。
中    華    民    國    98    年    10    月    21    日
                                  書記官  陳惠玲


司法院資訊處製作；財團法人民間司法改革基金會備份。
